臺灣桃園地方法院刑事裁定
111年度單禁沒字第802號
聲  請  人  臺灣桃園地方檢察署檢察官
被      告  蔡威智




上列聲請人因被告違反毒品危害防制條例案件，單獨宣告沒收（
111年度聲沒字第861號），本院裁定如下：
    主  文
扣案如附表一編號1至2所示之物均沒收銷燬之。
扣案如附表二編號1至3所示之物均沒收。
    理  由
一、聲請意旨略以：被告蔡威智前因施用毒品案件，經臺灣士林
    地方檢察署檢察官聲請，而經臺灣士林地方法院以111年度
    毒聲字第131號裁定令入勒戒處所觀察、勒戒後，因認無繼
    續施用毒品之傾向，經臺灣士林地方檢察署檢察官於111年5
    月31日以111年度毒偵字第567號為不起訴處分確定；而被告
    於110年8月10日、110年8月15日、110年10月31日另涉犯施
    用毒品案件之時間均係在上開觀察、勒戒之前，故聲請人認
    應適用同一觀察、勒戒程序即足，並為上開不起訴處分效力
    所及，而以110年度毒偵字第7757、7758、7958號、111年度
    毒偵字第850、1355號案件簽結在案。而前開案件中，扣案
    如聲請書附表一編號1至2所示之物，經送鑑驗均含有第二級
    毒品甲基安非他命成分，屬違禁物，爰依法聲請裁定沒收銷
    燬；又附表二編號1至3之器具，業據被告自承為其所有，且
    為其施用毒品之器具，爰依法聲請裁定沒收等語。
二、按查獲之第一級、第二級毒品及專供製造或施用第一級、第
    二級毒品之器具，不問屬於犯罪行為人與否，均沒收銷燬之
    ；供犯罪所用、犯罪預備之物或犯罪所生之物，屬於犯罪行
    為人者，得沒收之；違禁物或專科沒收之物，得單獨宣告沒
    收；第三十八條第二項之物，因事實上或法律上原因未能追
    訴犯罪行為人之犯罪或判決有罪者，得單獨宣告沒收，毒品
    危害防制條例第18條第1項前段、刑法第38條第2項、第40條
    第2項、第3項分別定有明文。
三、經查，被告前因施用毒品案件，經臺灣士林地方檢察署檢察
    官聲請，而經臺灣士林地方法院以111年度毒聲字第131號裁
    定令入勒戒處所觀察、勒戒後，因認無繼續施用毒品之傾向
    ，經臺灣士林地方檢察署檢察官於111年5月31日以111年度
    毒偵字第567號為不起訴處分確定；而被告於110年8月10日
    、110年8月15日、110年10月31日另涉犯施用毒品案件之時
    間均係在上開觀察、勒戒之前，故聲請人認應適用同一觀察
    、勒戒程序即足，並為上開不起訴處分效力所及，而以110
    年度毒偵字第7757、7758、7958號、111年度毒偵字第850、
    1355號案件簽結在案等情，有臺灣高等法院被告前案紀錄表
    、臺灣士林地方檢察署111年度毒偵字第567號不起訴處分書
    、檢察官簽呈各1份在卷可查。而前開案件中扣得如附表一
    編號1至2所示之毒品，分別經鑑定結果，含有甲基安非他命
    成分乙節，亦有如臺北市政府警察局中正第一分局搜索暨扣
    押筆錄、扣押物品目錄表、臺北市政府警察局刑事警察大隊
    搜索暨扣押筆錄、扣押物品目錄表及附表一編號1至2鑑定報
    告欄所示之鑑定書各1份附卷可稽，堪認上開扣案物確屬毒
    品危害防制條例第2條第2項第1款管制之違禁物無誤。又盛
    裝上開毒品之包裝袋2個，以現今所採行之鑑驗方式，包裝
    袋仍會殘留微量毒品而無法將之完全析離，故應與包裝袋內
    所沾殘之毒品一體視之，爰併依毒品危害防制條例第18條第
    1項前段之規定宣告沒收銷燬，至毒品送鑑耗損之部分，既
    已用罄滅失，自無庸宣告沒收銷燬，附此敘明。另於該案扣
    得如附表二編號1至3所示之物，均屬被告所有，為供其施用
    毒品所用之物，此業據被告供承在卷，爰均依刑法第38條第
    2項前段、第40條第3項之規定宣告沒收。從而，本件聲請洵
    屬有據，應予准許。
四、依刑事訴訟法第455條之36第2項，毒品危害防制條例第18條
    第1項前段，刑法第11條、第40條第2項、第3項，裁定如主
    文。
中　　華　　民　　國　　111 　年　　8 　　月　　8 　　日
            刑事第六庭    法　官　何宇宸
以上正本證明與原本無異。
如不服本裁定，應於裁定送達後5日內向本院提出抗告狀（應附
繕本）。
                          書記官　趙于萱
中　　華　　民　　國　　111 　年　　8 　　月　　8 　　日
附表一：
編號 扣案物 鑑定報告 鑑定結果 鑑定報告卷頁  1   第二級毒品甲基安非他命1包 交通部民用航空局航空醫務中心110年8月17日航藥鑑字第0000000號毒品鑑定書 經鑑定檢出第二級毒品甲基安非他命成分（含袋毛重0.6940公克，淨重0.4650公克，取樣0.0002公克，驗餘淨重0.4648公克）。 110年度毒偵字第3065號卷第42頁  2 第二級毒品甲基安非他命1包 交通部民用航空局航空醫務中心110年11月9日航藥鑑字第0000000號毒品鑑定書 經鑑定檢出第二級毒品甲基安非他命成分（含袋毛重0.8500公克，淨重0.2020公克，取樣0.0002公克，驗餘淨重0.2018公克）。 110年度毒偵字第1677號卷第105頁 
附表二：
編號 扣案物 扣押物品目錄表卷頁  1  安非他命吸食器1組 110年度毒偵字第3065號卷第26頁  2 安非他命吸食器1組 110年度毒偵字第1677號卷第34頁  3 玻璃球1顆